【裁判字號】    98,訴緝,60
【裁判日期】    980930
【裁判案由】    違反毒品危害防制條例
【裁判全文】
臺灣彰化地方法院刑事判決              98年度訴緝字第60號
公  訴  人  臺灣彰化地方法院檢察署檢察官
被      告  甲○○
                    另案於臺灣雲林第二監獄執行中
上列被告因違反毒品危害防制條例案件，經檢察官提起公訴（97
年度毒偵字第2765號），被告於準備程序進行中，就被訴事實為
有罪之陳述，經本院合議庭裁定由受命法官獨任進行簡式審判程
序，判決如下：
    主  文
甲○○施用第一級毒品，累犯，處有期徒刑壹年，又施用第二級
毒品，累犯，處有期徒刑陸月。應執行有期徒刑壹年肆月。
    事實及理由
壹、程序事項：
    本件經被告於準備程序期日為有罪之陳述，經受命法官告知
    簡式審判程序之旨，並聽取當事人之意見後，本院認無不得
    或不宜改依簡式審判程序進行之處，爰依刑事訴訟法第273
    條之1 第1 項，裁定由受命法官獨任進行簡式審判程序，則
    依據刑事訴訟法第273 條之2 、同法第159 條第2 項之規定
    ，不適用傳聞法則有關限制證據能力之相關規定；並得依同
    法第310 條之2 之準用同法第454 條之規定製作略式判決書
    ，依法僅需記載犯罪事實、證據名稱及應適用之法條，並得
    以簡略方式為之，合先敘明。
貳、實體事項：
一、構成犯罪事實：
    甲○○前於民國83年間因違反肅清煙毒條例、麻醉藥品管理
    條例、槍砲彈藥刀械管制條例等案件，經法院判處有期徒刑
    3 年1 月、6 月、3 月，合併定應執行刑為有期徒刑3 年8
    月確定；復於84年間因違反肅清煙毒條例、麻醉藥品管理條
    例等案件，經法院判處有期徒刑2 年6 月、9 月，合併定應
    執行刑為有期徒刑2 年10月確定，上開案件經接續執行，於
    87年4 月15日因縮短刑期假釋出監並付保護管束，惟其於保
    護管束期間再因違反毒品危害防制條例案件，經法院撤銷前
    開假釋，於90年5 月16日入監執行殘刑3 年7 月4 日，93年
    9 月6 日縮刑期滿甫執行完畢。其於89年間因施用毒品，經
    本院裁定送勒戒處所施以觀察勒戒，因有繼續施用毒品傾向
    ，再裁定送強制戒治，90年7 月12日強制戒治期滿，經臺灣
    彰化地方法院檢察署以90年度毒偵字第955 號為不起訴處分
    ；96年間再因施用第二級毒品案件，經本院裁定送勒戒處所
    施以觀察勒戒，因無繼續施用毒品傾向，於96年11月13日執
    行完畢釋放，並由臺灣雲林地方法院檢察署檢察官以96年度
    毒偵字第815 號為不起訴處分確定。詎仍不知戒除毒癮，分
    別基於施用第一級毒品海洛因及第二級毒品甲基安非他命之
    犯意，於97年4 月23日間下午某時，在其位於雲林縣元長鄉
    客厝村客厝10之24號之住所，以將第一級毒品海洛因摻入香
    煙後點燃吸食方式，施用第一級毒品海洛因1 次，及於施用
    海洛因後間隔數分鐘後，在同一地點，以將第二級毒品甲基
    安非他命置於玻璃管內加熱後吸食煙霧方式，施用第二級毒
    品甲基安非他命1 次。嗣於97年4 月24日接受臺灣彰化地方
    法院檢察署檢察官採尿送驗結果，呈安非他命、甲基安非他
    命、可待因及嗎啡陽性反應而查悉上情。
二、認定犯罪事實所憑之證據名稱：
  (一)臺灣彰化地方法院檢察署97年度保字第1319號扣押物品清單
    （為被告甲○○之尿液1 瓶）：此為地檢署開庭時經被告同
    意而採集之尿液。
  (二)中山醫學大學附設醫院檢驗科藥物檢測中心97年5月8日尿液
    檢驗複驗報告（原始編號：97年度保字第1319號）：檢出有
    安非他命、甲基安非他命陽性，及可待因、嗎啡陽性反應。
  (三)臺灣彰化地方法院檢察署97年度毒偵字第781 號、第1438號
    起訴書：足以證明被告有多次施用毒品行為。
  (四)臺灣高等法院被告前案紀錄表、刑案資料查註紀錄表、全國
    施用毒品案件紀錄表、受觀察勒戒人毒品及前科紀錄簡列表
    、矯正簡表。
  (五)被告甲○○於偵查、本院訊問及準備程序時之自白。
三、論罪科刑之理由：
  (一)按海洛因、甲基安非他命分別為毒品危害防制條例第2 條第
    2 項第1 款、第2 款所定之第一級、第二級毒品，不得非法
    持有、施用。核被告甲○○所為，係犯毒品危害防制條例第
    10條第1 項之施用第一級毒品罪，及同條第2 項之施用第二
    級毒品罪。
  (二)被告施用毒品而持有海洛因、甲基安非他命之行為，為施用
    之高度行為所吸收，均不另論罪。
  (三)又被告所犯上開施用第一、二級毒品各1 次之2 罪間，犯意
    各別，罪名互異，應予分論併罰。
  (四)查被告前於83年間因違反肅清煙毒條例、麻醉藥品管理條例
    、槍砲彈藥刀械管制條例等案件，經法院判處有期徒刑3 年
    1 月、6 月、3 月，合併定應執行刑為有期徒刑3 年8 月確
    定；復於84年間因違反肅清煙毒條例、麻醉藥品管理條例等
    案件，經法院判處有期徒刑2 年6 月、9 月，合併定應執行
    刑為有期徒刑2 年10月確定，上開案件經接續執行，於87年
    4 月15日因縮短刑期假釋出監並付保護管束，惟其於保護管
    束期間再因違反毒品危害防制條例案件，經法院撤銷前開假
    釋，於90年5 月16日入監執行殘刑3 年7 月4 日，93年9 月
    6 日縮刑期滿甫執行完畢，有臺灣高等法院被告前案紀錄表
    1 件在卷可參，其於5 年內故意再犯本件有期徒刑以上之罪
    ，為累犯，應依刑法第47條第1 項之規定，加重其刑。
  (五)爰審酌被告為國中畢業，智識程度不高，有裁縫加工專長、
    從事成衣代工行業，僅因毒品成癮，再次施用毒品，及前有
    多次毒品前科，再犯本件施用毒品之罪，亟待矯治，其施用
    毒品係屬自戕行為並未損害他人，暨其於犯罪後已深知悔悟
    並坦承犯行，同時考量施用毒品之戒癮性不高，極易一再施
    用等一切情狀，分別量處如主文所示之刑，並合併定其應執
    行刑。至於檢察官求處有期徒刑1 年6 月，本院審酌上情，
    認稍嫌過重，附此敘明。
四、應適用之法律：
  (一)刑事訴訟法第273 條之1 第1 項、第299 條第1 項前段、第
    310 條之2 、第454 條第1 項。
  (二)毒品危害防制條例第10條第1 項、第2 項，刑法第11條前段
    、第47條第1 項、第51條第5 款。
本案經檢察官葉建成到庭執行職務。
中    華    民    國    98    年    9     月    30    日
                  刑事第五庭    法  官  李淑惠
以上正本證明與原本無異。
如不服本判決應於收受判決後10日內向本院提出上訴書狀，並
應敘述具體理由。其未敘述上訴理由者，應於上訴期間屆滿後
20日內向本院補提理由書(均須按他造當事人之人數附繕本)
「切勿逕送上級法院」。
中    華    民    國    98    年    9     月    30    日
                                書記官  張清秀
附錄論罪科刑法條全文
毒品危害防制條例第10條
施用第一級毒品者，處 6 月以上 5 年以下有期徒刑。
施用第二級毒品者，處 3 年以下有期徒刑。


司法院資訊處製作；財團法人民間司法改革基金會備份。
